臺灣嘉義地方法院刑事判決　　　　　　　 94年度訴字第287號
公　訴　人　臺灣嘉義地方法院檢察署檢察官
被　　　告　甲○○
上列被告因違反毒品危害防制條例案件，經檢察官提起公訴（94
年度毒偵字第408號），合議庭裁定由受命法官以簡式程序進行
審理，本院判決如下：
    主  文
甲○○連續施用第一級毒品，累犯，處有期徒刑壹年，扣案之第
一級毒品海洛因肆小包（合計淨重肆點壹貳公克）沒收銷燬之，
扣案之前揭海洛因外包裝（重零點捌玖公克）沒收之；又連續施
用第二級毒品，累犯，處有期徒刑伍月，扣案之第二級毒品甲基
安非他命貳小包（共毛重壹點壹公克，鑑驗使用零點零貳玖公克
）沒收銷燬之，扣案之前揭甲基安非他命外包裝及吸食器壹組沒
收之。應執行有期徒刑壹年肆月，扣案之第一級毒品海洛因肆小
包（合計淨重肆點壹貳公克）及第二級毒品甲基安非他命貳小包
（共毛重壹點壹公克，鑑驗使用零點零貳玖公克）均沒收銷燬之
，扣案之前揭海洛因外包裝（重零點捌玖公克）、前揭甲基安非
他命外包裝及吸食器壹組均沒收之。
    事  實
一、甲○○前因施用毒品案件，經本院於民國（下同）91年5 月
    8日，以91年度毒聲字第299號裁定施以強制戒治，該次犯行
    並由本院於91年7月30日，以91年度簡字第813號判處有期徒
    刑5月確定，上開強制戒治復經本院於92年6月12日，以92
    年度毒聲字第451號裁定停止戒治，所餘戒治期間付保護管
    束，嗣於92年7月12日保護管束期滿未經撤銷，以已執行完
    畢論，而上開有期徒刑於92年10月2日易科罰金執行完畢；
    詎不知惕勵，復基於施用第1級毒品海洛因之概括犯意，自
    94年1月20日起至同年3月30日下午1時許止，在嘉義市○○
    路183號9樓15室住處，連續施用海洛因多次；另基於施用第
    2級毒品甲基安非他命之概括犯意，自94年1月20日起至同年
    3月30日下午1時許止，在同上處所，以吸食器連續施用甲基
    安非他命多次。嗣警方於94年3月30日下午4時許，在上開處
    所扣得甲○○所有之海洛因4小包（合計淨重4.12公克）、
    供施用海洛因所用之前開毒品外包裝（重0.89公克），及甲
    基安非他命2小包（共毛重1.1公克，鑑驗使用0.029公克）
    、其所有供施用甲基安非他命所用之前開毒品外包裝與吸食
    器1組，且於當日晚間8時許，得其同意採其尿液送驗，結果
    呈嗎啡陽性及甲基安非他命陽性反應，而知上情。
二、案經嘉義市警察局第二分局報告臺灣嘉義地方院檢察署檢察
    官偵查起訴。
    理  由
一、(1)訊據被告甲○○對於右揭犯罪事實坦承不諱（見本院94年
    6月29日審判筆錄），又前揭為警查扣之第1級毒品海洛因4
    小包（合計淨重4.12公克）及第2級毒品甲基安非他命2小包
    （共毛重1.1公克，鑑驗使用0.029公克），經送驗結果分別
    確係海洛因、甲基安非他命等情，有法務部調查局調科壹字
    第000000000號鑑定通知書、台灣檢驗科技股份有限公司94
    年6月10日編號CH／2005／51192號濫用藥物檢驗報告各1紙
    附卷可佐（見本院卷第15、16頁）；且被告經警採尿送驗，
    結果呈甲基安非他命陽性及嗎啡陽性（海洛因吸食入人體，
    經代謝作用又可分解成嗎啡，故海洛因在進入人體後，均以
    嗎啡型態排於尿液中）反應一情，亦有長榮大學確認報告、
    代號與姓名對照表各1紙在卷足稽（見毒偵卷第25、26頁）
    ，復有前揭海洛因外包裝（重0.89公克）、前開甲基安非他
    命外包裝、吸食器1組及查獲照片9張扣案堪憑，被告前開自
    白與事實相符，可予採信；(2)此外，被告前因施用毒品案件
    ，經法院裁定施以強制戒治後，復由法院裁定停止戒治，所
    餘戒治期間付保護管束，嗣於92年7月12日保護管束期滿未
    經撤銷，以已執行完畢論等情，亦有台灣高等法院被告全國
    前案紀錄表、台灣嘉義地方法院檢察署刑案資料查註紀錄表
    等件附卷可參，是被告於戒治期滿後5年內又犯本件之毒品
    危害防制條例第10條之罪，可信為真正；(3)綜上所述，本件
    事證明確，被告犯行洵堪認定。
二、(1)查海洛因為第1級毒品，甲基安非他命為第2級毒品，毒品
    危害防制條例第2條第2項第1款、第2款定有明文。核被告甲
    ○○所為，係犯毒品危害防制條例第10條第1項、第2項之施
    用第1級、第2級毒品罪；其施用前、後持有海洛因、甲基安
    非他命之低度行為，為施用之高度行為所吸收，均不另論罪
    。被告前揭多次施用海洛因、前揭多次施用甲基安非他命之
    行為，時間緊接，犯罪構成要件相同，顯係基於概括犯意反
    覆為之，皆應依連續犯規定論以一罪，並加重其刑。而被告
    所犯連續施用甲基安非他命及連續施用海洛因2罪間，構成
    要件互殊，犯意個別，應分論併罰。又被告前因施用毒品案
    件，由本院以91年度簡字第813號判處有期徒刑5月確定，並
    於92年10月2日易科罰金執行完畢等情，有前揭刑案資料查
    註紀錄表、前揭被告全國前案記錄表在卷可參，其於受有期
    徒刑之執行完畢後5年內再犯本件有期徒刑以上之刑之罪，
    為累犯，依刑法第47條規定，本件連續施用甲基安非他命及
    連續施用海洛因罪刑均加重其刑；併皆遞加重之。(2)爰審酌
    被告有施用毒品前科，經強制戒治及判刑，竟又再度施用，
    顯見其意志不堅，仍未戒絕，犯罪之動機、方法、屬自殘性
    犯罪、犯後坦承犯行，態度尚稱良好等一切情狀，量處如主
    文所示之刑，並定其應執行之刑，以資懲儆。(3)扣案之海洛
    因4小包（合計淨重4.12公克）及甲基安非他命2小包（共毛
    重1.1公克，鑑驗使用0.029公克），分屬第1、2級毒品，應
    依毒品危害防制條例第18條第1項前段規定，不問屬於犯人
    與否，均沒收銷燬之；另扣案之前揭海洛因外包裝（重0.89
    公克）、甲基安非他命外包裝及吸食器1組，分別係被告所
    有且供施用海洛因或甲基安非他命所用之物，業據其供陳在
    卷，應依刑法第38條第1項第2款、第3項規定併予沒收之。
    至於併同前揭毒品遭警方扣案之白粉1包〈淨重0.31公克，
    經法務部調查局標示為HR（-）〉，送驗後查無毒品反應，
    有前揭第000000000號鑑定通知書可憑，復無證據證明係刑
    法第38條第1項所列之物，爰不宣告沒收，惟被告於審理中
    業已表示拋棄之意（見本院卷第32頁），附為說明。
據上論斷，依刑事訴訟法第273條之1第1項、第299條第1項前段
，毒品危害防制條例第10條第1項、第2項、第18條第1項前段，
刑法第11條、第56條、第47條、第51條第5款、第38條第1項第2
款，判決如主文。
本案經檢察官柯文綾到庭執行職務。
中　　華　　民　　國　　94　　年　　6 　　月　　30　　日
                      刑事第二庭 法  官  盧  鳳  田
上列正本證明與原本無異。
如不服本判決，應於判決送達後10日內，向本院提出上訴狀。（
應附繕本）
中　　華　　民　　國　　94　　年　　6　　月　　 30　　日
                                 書記官  楊  國  色
附錄論罪科刑法條：
毒品危害防制條例第10條：
施用第一級毒品者，處六月以上五年以下有期徒刑。
施用第二級毒品者，處三年以下有期徒刑。
